# 境内外“以股抵债”

提问人：leoerdam 时间：2020-09-03 15:01:00
求助陈老师@chenyiwei 以及论坛内各位老师关于以股抵债的问题，谢谢。
背景如下：
香港A公司长期从事集装箱租赁业务，和客户B公司（系境内上市公司）有相互的业务往来。A公司租赁集装箱给B公司，B公司按时支付租金。现在B公司可能处于经营或者战略的考虑，想要以自己的股票和A公司来结算租金，请问下：
（ 1 ）由于A公司为香港公司，系境外公司，是否可以和B公司进行以股抵债呢？如果可以的话，是否上市公司通过回购股票，在和香港公司进行债务重组交易呢？
（ 2 ）假如不行，那么香港A公司的境内子公司C是否可以接受“以股抵债”呢？如果可以的话，是以什么样的立场来接受这样的交易呢，实务上是否有具体的操作规范呢？
涉及的问题较碎，还请麻烦陈老师以帖内接触过相关实务的老师给予回答下，万分感谢{:1_388:}

回答人：chenyiwei
这个问题可能更多地是外汇、税务、工商等法律法规问题，建议咨询相关方面的监管机构和专业人士意见。
个人理解，直接跨境的“以股抵债”可能是存在障碍的，首先要将经常项目下的外汇应付款项转为资本项目下的外商投资，就可能存在很大的外汇管理方面的障碍。由A的境内子公司C代A持有这部分股票虽然可以规避这个问题，但也可能涉及税务等方面的处理（例如C是否可能被认定为无对价取得股票）。